【裁判字號】    95,台上,786
【裁判日期】    950216
【裁判案由】    搶奪等罪
【裁判全文】
最高法院刑事判決              九十五年度台上字第七八六號
    上  訴  人  甲○○
                        （另案在台灣台中監獄執行）
上列上訴人因搶奪等罪案件，不服台灣高等法院台中分院中華民
國九十四年十一月二十三日第二審判決（九十四年度上訴字第一
九七四號，起訴案號：台灣台中地方法院檢察署九十四年度偵字
第九０五一號，九十四年度毒偵字第二四四一、三四０四、三四
二八號），提起上訴，本院判決如下：
    主  文
上訴駁回。
    理  由
按刑事訴訟法第三百七十七條規定，上訴於第三審法院，非以判
決違背法令為理由，不得為之。是提起第三審上訴，應以原判決
違背法令為理由，係屬法定要件。如果上訴理由書狀並未依據卷
內訴訟資料，具體指摘原判決不適用何種法則或如何適用不當，
或所指摘原判決違法情事，顯與法律規定得為第三審上訴理由之
違法情形，不相適合時，均應認其上訴為違背法律上之程式，予
以駁回。本件上訴意旨略稱：本案下手竊車、行搶之人，皆為共
同被告徐明同（業經判決確定）所為，顯示徐明同為主嫌，上訴
人係因徐明同慫恿始被動參與，且受其利誘下施用毒品，事後亦
深感懊悔，然原審科刑時卻未審酌一切情狀，量處上訴人之刑度
反較主嫌徐明同為重，顯然違法。
惟查本件原判決維持第一審論處上訴人施用第一級毒品及依牽連
犯之例論處上訴人共同意圖為自己不法之所有，搶奪他人之動產
罪刑之判決，駁回上訴人在第二審之上訴，係以上訴人自白、扣
案之海洛因一包、中山醫學大學附設醫院藥物濫用檢測中心尿液
檢驗報告二張、台灣高等法院被告全國前案紀錄表、台灣台中地
方法院檢察署刑案資料查註紀錄表、全國施用毒品案件紀錄表、
共同被告徐明同之自白、被害人蕭竣惟、林挺偉、蕭必慧、江蓉
蓉、林珮茹之指訴，證人蔡承翃、曾文利、張敏書、楊嘉銘之證
詞，扣案之Ｔ型扳手一支，卷附之贓物認領保管單四張、現場位
置圖二張、現場監視器節錄畫面照片十二張、車輛車牌失竊作業
－查詢車輛認可資料二張、中國醫藥大學附設醫院診斷證明書等
證據，資為論處上訴人罪刑之依據；其推理論斷衡諸經驗法則、
論理法則、證據法則均無違背。又量刑輕重係屬事實審法院得依
職權自由裁量之事項，原判決已敘明上訴人係屬累犯，依法應加
重其刑，且斟酌刑法第五十七條各款所列情狀而未逾法定刑度，
即不得遽指為違法。上訴意旨徒憑己見就原判決職權之適法行使
，任意指摘為違法，核與法律規定得為第三審上訴理由之違法情
形，不相適合，自非適法之第三審上訴理由，其上訴違背法律上
之程式，應予駁回。
據上論結，應依刑事訴訟法第三百九十五條前段，判決如主文。
中    華    民    國  九十五  年    二    月   十六   日
                      最高法院刑事第七庭
                          審判長法官  呂  潮  澤
                                法官  吳  昆  仁
                                法官  孫  增  同
                                法官  趙  文  淵
                                法官  吳      燦
      本件正本證明與原本無異
                                      書  記  官
中    華    民    國  九十五  年    二    月   十七   日
                                                      Ｅ


司法院資訊處製作；財團法人民間司法改革基金會備份。
